臺灣高等法院臺中分院刑事判決　　　 100年度上訴字第1336號
上　訴　人
即　被　告　吳亭葦
選任辯護人　陳榮昌律師
上列上訴人因妨害風化案件，不服臺灣臺中地方法院99年度訴字
第1739號中華民國100年4月11日第一審判決(起訴案號：臺灣臺
中地方法院檢察署99年度偵字第5914號)，提起上訴，本院判決
如下：
    主  文
原判決撤銷。
吳亭葦共同意圖使女子與他人為性交之行為，而容留以營利，處
有期徒刑參月，如易科罰金，以新臺幣壹仟元折算壹日。緩刑貳
年，並應向指定之政府機關、政府機構、行政法人、社區或其他
符合公益目的之機構或團體，提供參拾小時之義務勞務，緩刑期
間付保護管束。扣案如附表所示之物均沒收。
    犯罪事實
一、緣許璲麟(業經原審法院以99年度簡字第550號判決有期徒刑
    6月確定)基於意圖使女子與不特定之男客為猥褻、性交行為
    而媒介、容留以營利之集合犯意，於民國(下同)98年12月底
    某日，以每月新臺幣(下同)45000元之租金承租臺中市○○
    街148之18號、26號房屋作為性交易場所，開設無店招之「
    第二杯」應召站，並先後自99年1月初某日、99年2月3日起
    ，以每月底薪25000元、20000元僱用同有上開犯意聯絡之劉
    心穎(業經原審以99年度簡字第550號判決有期徒刑6月確定)
    、陳彥良(業經原審以99年度簡字第550號判決有期徒刑4月
    確定)擔任該店之副理，劉心穎負責接聽電話、發送簡訊予
    客人及監看監視器以過濾客人，陳彥良則負責招攬、接待客
    人。吳亭葦則自99年2月22日起，與許璲麟基於上開集合犯
    意之聯絡，約定以每小時100元，每日工作時間為21時至24
    時之薪資，受僱擔任該店之櫃檯兼會計，協助劉心穎接聽電
    話、管理店內小姐到班、進班、請假以及以電腦整理小姐暨
    顧客資料等事務。其間，許璲麟陸續徵調已成年之女子吳依
    芳、劉佳菁、林怡菻及謝淑蓉等小姐，在上開地點與不特定
    之男客從事俗稱「半套」(即以手或口撫弄男客生殖器至射
    精為止)之猥褻、性交行為以及俗稱「全套」之性交行為，
    其收費方式為「半套」每50分鐘1700元，「全套」每50分鐘
    2700元，每次並均抽取其中之700元以營利。嗣於99年2月24
    日22時左右，適有男客張良維、陳輝權、林國華與莊正熙前
    往上開應召站消費，並分別與店內應召小姐吳依芳、劉佳菁
    、林怡菻及謝淑蓉在上址房間內進行「全套」或「半套」性
    交易，旋於同日22時30分左右，為警持法院核發之搜索票至
    上址執行搜索，當場在陳彥良身上扣得許璲麟所有供犯罪所
    用之如附表編號13所示上開2址大門鑰匙2支，另於臺中市○
    ○街148之18號1樓B房查獲許璲麟，以及在1樓A房查獲已完
    成「全套」性交易之吳依芳及男客張良維，在2樓C房查獲已
    完成「半套」性交易之劉佳菁及男客陳輝權，在2樓D房查獲
    已完成「全套」性交易之林怡菻及男客林國華，並在該址扣
    得許璲麟所有供犯罪所用如附表編號9至11所示之保險套、
    帳冊、監視器鏡頭以及編號12之營業所得5500元；另在臺中
    市○○街148之26號之辦公室查獲劉心穎、吳亭葦，以及在
    該址D房查獲正欲從事「半套」性交易之謝淑蓉及男客莊正
    熙，並在該址扣得許璲麟所有供犯罪所用之如附表編號1至8
    所示攝影播放器主機、監視器鏡頭、電腦主機、水果油、「
    第二杯店」名片、時間計時器、小姐聯絡簿以及供許璲麟、
    劉心穎、陳彥良、吳亭葦等人媒介男客暨聯絡店內工作人員
    所用之門號0000000000、0000000000號行動電話等物，乃查
    悉上情。
二、案經臺中市警察局第二分局(現改制為臺中市政府警察局第
    二分局)報告臺灣臺中地方法院檢察署檢察官偵查起訴。
    理    由
一、按被告以外之人於審判外之言詞或書面陳述，除法律有規定
    者外，不得作為證據。又被告以外之人於審判外之陳述，雖
    不符前4條之規定，而經當事人於審判程序同意作為證據，
    法院審酌該言詞陳述或書面陳述作成時之情況，認為適當者
    ，亦得為證據。當事人、代理人或辯護人於法院調查證據時
    ，知有第159條第1項不得為證據之情形，而未於言詞辯論終
    結前聲明異議者，視為有前項之同意，刑事訴訟法第159條
    第1項、第159條之5第1項、第2項分別定有明文。查本案認
    定事實所引用之卷證資料，除原已符同法第159條之1至第
    159條之4規定、及法律另有規定等傳聞法則例外規定，而得
    作為證據外，其餘卷證資料，並無證據證明係公務員違背法
    定程序所取得，而檢察官、上訴人即被告(下稱被告)吳亭葦
    、辯護人於本院審理時，均不爭執其證據能力，且本院審酌
    上揭陳述作成時之情況，並無違法取證之瑕疵，亦認以之作
    為證據為適當，是本件有關被告以外之人於審判外之言詞或
    書面陳述等供述證據，依上揭法條意旨，自均得為證據，合
    先敘明。
二、訊據被告吳亭葦固坦承伊是99年2月22日才開始至「第二杯
    」應召店上班，是由許璲麟面試，叫伊去打電腦，主要在電
    腦上整理客人及小姐之資料，1小時100元，上班時間從晚上
    9點開始，約2、3個鐘頭，資料打完伊就回去，嗣於為警執
    行搜索時，伊與同案被告劉心穎係在上開臺中市○○街148
    之26號之辦公室一同遭查獲等情，惟矢口否認有何妨害風化
    犯行，辯稱：伊以為該處只是做指油壓，並不知道他們有從
    事性交易云云。經查：
(一)同案被告許璲麟自98年12月底某日，承租臺中市○○街148
    之18號、2 6號房屋作為性交易場所，開設無店招之「第二
    杯」應召站，並自99年1月初某日、99年2月3日起，分別以
    每月底薪25000元、20000元僱用同案被告劉心穎、陳彥良擔
    任副理，由劉心穎負責接聽電話、發送簡訊予客人及監看監
    視器以過濾客人，陳彥良則負責招攬、接待客人，而店內小
    姐與男客從事俗稱「半套」之猥褻、性交行為以及俗稱「全
    套」之性交行為，其收費方式為「半套」每50分鐘1700元，
    「全套」每50分鐘2700元，許璲麟並均抽取其中之700元營
    利，嗣於99年2月24日22時30分左右，為警查獲男客張良維
    、陳輝權、林國華與莊正熙在上址房間分別與店內應召小姐
    吳依芳、劉佳菁、林怡菻及謝淑蓉進行「全套」或「半套」
    性交易等情，為被告吳亭葦所不爭執，且據證人即同案被告
    許璲麟、劉心穎於原審準備程序、審理時、證人即同案被告
    陳彥良於警詢、偵查時分別供述明確，核與證人即店內小姐
    謝淑蓉、林怡菻於警詢、原審審理時、證人吳依芳、劉佳菁
    於警詢時，以及證人即男客張良維、陳輝權、林國華、莊正
    熙於警詢時證述之情節均相符合，並有查獲現場照片13張、
    現場平面圖2紙附卷可稽，此外，復有如附表所示之同案被
    告許璲麟所有而供本案犯罪所用或所得之物扣案可資佐證，
    此部分之事實已堪認定。
(二)被告吳亭葦雖以前揭情詞置辯，惟查：
  證人即為警查獲在上址從事性交易之吳依芳、劉佳菁、林怡
    菻及謝淑蓉等人，於警詢時均一致證稱被告吳亭葦在店內之
    職務係「會計跟櫃檯」等語(見警卷第34、43、53、60、62
    頁)；證人林怡菻嗣於原審亦證稱：伊在警詢時確實說會計
    、櫃台是被告吳亭葦，因為伊等被查獲後，伊有詢問其他被
    查獲的小姐，其中1位被查獲的小姐告訴伊吳亭葦是店內的
    會計，所以筆錄才如此製作等語(見原審卷第101頁背面)。
    另證人謝淑蓉於原審進一步結證稱：「(你認識吳亭葦)？認
    識。(如何認識？)有看過，我大部分都是以電話聯絡，看到
    本人機會較少，但是還是有看過本人。(為何會以電話聯絡
    ？)因為我與吳亭葦並非同一間辦公室，我會電話告訴吳亭
    葦內容就是我要上班、下班、請假。公司並沒有特別強調吳
    亭葦的職務內容為何，但我要請假、上班、下班、我都要告
    知，所以我認為吳亭葦是管理我的上班時間。(何時開始認
    識被告？)大約99年2月左右。...(吳亭葦平常是在何處上班
    ？)在第二杯另外與我不同的處所上班，反正我與吳亭葦就
    是不同棟上班，但我每天都會遇到另外1位許璲麟。...(下
    班時後打電話給吳亭葦的內容為何？)就是告訴吳亭葦我要
    下班，請她將薪水告訴我，大部分是許璲麟把錢給我，因為
    我是向客人收錢後再將全額交給許璲麟，然後等到下班後，
    許璲麟再將今日結算金額給我。(吳亭葦知道你工作內容、
    性質？)知道，她知道我做半套。(吳亭葦如何得知？)因為
    我們所有的人都是做一樣的工作，每個美容師都是一樣，不
    是做半套就是做全套，視美容師如何與客人互動。...案發
    當天吳亭葦為何那麼晚下班，因為當天我是到她那棟去接客
    ，但我沒有看到吳亭葦，如果我沒有記錯，案發當天我接客
    的那1棟，我是在左側的房間，他們是在右側的房間，而右
    側的房間是關起來，所以我沒有看到吳亭葦。...(你剛才提
    及請假要向吳亭葦請假，是否有請假過？)有，我如果要休
    假我會打簡訊或是以電話通知吳亭葦，讓她知道該天我不會
    來上班。(你在警詢時曾經說被告吳亭葦是會計兼櫃台，是
    否如此？)我不確定當時是否如此說，但就我剛才所說，我
    請假、到班都要告訴吳亭葦，所以就我的認知吳亭葦就是會
    計。...(你剛才說你沒有看過吳亭葦，如何認定吳亭葦就是
    會計？)雖然我沒有看過吳亭葦，但是我上班、請假、進班
    都要告訴吳亭葦，所謂進班就是我有沒有與客人從事服務也
    要告訴她，因為客人有時候會更換小姐，我就必須告訴吳亭
    葦，客人要更換小姐，吳亭葦就會幫客人更換小姐，所以我
    才認為吳亭葦就是會計。(所以你認為吳亭葦就是在管理店
    內的小姐並有排班？)是。...出事之後，是許璲麟告訴我，
    吳亭葦是會計、劉心穎是老闆，我才會知道。(你所謂出事
    告訴你，許璲麟是何時所說？)就是在警察局的時候所說，
    因為我們拖到凌晨才製作筆錄，而我的部份在凌晨6點，該
    段時間都在聊天，我才得知。...(剛才吳亭葦又有講話，請
    你當庭確認，該聲音是否與你電話所提及的聲音？)這個聲
    音是我認識的沒有錯，...吳亭葦今日在庭所述的聲音就是
    我在第二杯上班時與我聯絡的聲音、口氣口吻也都一樣。」
    等語明確(見原審卷第97頁背面至100頁背面)，衡之證人謝
    淑蓉僅係至「第二杯」應召站工作之小姐，依其所述，與被
    告吳亭葦間均僅以電話聯絡，衡情應無何仇怨存在，當無甘
    冒偽證罪責，於法院虛偽證述構陷被告之必要及可能，且所
    證亦核與其餘證人吳依芳、劉佳菁、林怡菻所證渠等認知被
    告吳亭葦之工作係「會計跟櫃檯」之說詞相吻合，所證情節
    自堪採信，而綜據上開證人所證內容，被告吳亭葦於「第二
    杯」應召站職司之工作應係「會計跟櫃檯」，並非如其所辯
    係單純以電腦輸入小姐及客人資料，且以時計薪之打工性質
    。
  被告吳亭葦雖否認其知悉店內有從事性交易云云，姑不論證
    人謝淑蓉證稱：被告知悉其從事「半套」性交易之工作，且
    客人有時要求更換小姐，就必須告訴被告吳亭葦，由被告吳
    亭葦幫客人更換等語明確，業如前述。且關於「第二杯」應
    召店之門禁管制以及隱密性等節，證人劉心穎於原審證稱：
    「該棟大樓進入總共有2個門，2個門都可以監視器，其中1
    個可以透過監視器觀看後，幫他們開門，另外1個門需要透
    過許璲麟、陳彥良的鑰匙才能夠打開，我是負責掌控的人，
    通常小姐會打電話給我，我會看副理陳彥良有無在忙，若不
    忙就會請陳彥良去帶小姐上來，若陳彥良忙時，我就會按的
    先開第1道門，但是第2道門還是需要鑰匙打開，或是從門內
    打開，因為第2道門的部份已經接近工作場所，以此防治。
    ...(第二杯有無店面或是招牌？)沒有，只有名片而已。(若
    一般人從外經過是否可辨識該處是按摩店或是養身館？)從
    外觀無法得知。(為何要做的這麼隱密？)因為我第1次大約
    10幾年做過，我覺得要做隱密比較安全，但我沒有錢，所以
    許璲麟找我時，我表示要隱密，我從開店之初就與許璲麟合
    作，從頭到尾都是我教許璲麟如何控管。」等語(見原審卷
    第P103背面)，證人許璲麟於原審證稱：「門的部份都是大
    廈自己設，我們沒有設。進來之後有兩道，第1道是從中庭
    進來的第1個門，都是用感印扣進來，這個門可以從辦公室
    幫它按開門按鈕打開。第2道門就是進來我們這棟的一般的
    門，1棟裡面有4間房間，4間房間有各自的門。1、2樓是商
    圈，3樓開始有住家，我們是3樓的部份。第2道門的部份我
    們用鑰匙控管，鑰匙都由我、陳彥良保管，兩棟的鑰匙我都
    有，而陳彥良部分只有148-18號那棟的鑰匙。(客人來的時
    候，如何帶的？)一般是陳彥良下去帶客。」「(第二杯外面
    有無招牌、店面？)沒有。(一般人從外面經過，是否可以辨
    別這是做指油壓的？)看不出來。」等語(見原審卷第131、
    130頁)相符，可知「第二杯」應召店為避免為警查緝，就其
    門禁已作嚴格之管制，且均以監視器對外監視控管，一般人
    並無法從其場所外觀得知該處係一營場所，此顯然與一般正
    當營業之護膚、按摩店等場所均設有招牌、店面以招攬客人
    前來消費之經營型態不同。況一般單純的美容指油壓，市價
    約為50分鐘，000-0000元左右，而「第二杯」應召店店內半
    套收取1700元、全套收取2700元等情，亦據證人劉心穎證述
    在卷(見原審卷第105頁背面)，而被告吳亭葦於警詢時自承
    伊曾詢問為何收取1700元之高價等語，堪認被告吳亭葦對「
    第二杯」應召店收費之情形亦有所瞭解。而以被告吳亭葦於
    本案查獲時為31歲，於原審自承前曾從事賣衣服、卡拉OK
    店DJ、書店店員、補習班招生人員等工作(見原審卷第134頁
    背面)，自有一定之工作經歷、閱歷，並非毫無社會經驗之
    人，其至「第二杯」應召店應徵、上班，親見該店地點隱密
    、門禁管制森嚴，且收取之費用亦為一般消費之2-4倍，則
    其對於該店係從事性交易服務乙節，豈可能完全不心生懷疑
    ？況被告吳亭葦係與證人劉心穎一起在臺中市○○街148之
    26號之辦公室工作，該辦公室有2張面對面之辦公桌，證人
    劉心穎桌子可以看到監視螢幕，被告吳亭葦位置可以看到證
    人劉心穎，亦可聽到證人劉心穎接聽客人電話時之對話內容
    等情，亦據證人劉心穎證述在卷，並經被告吳亭葦於原審自
    承：劉心穎在辦公室內接電話、看監視器，其背後有1個螢
    幕，可以看陳彥良帶客人上來的情況，劉心穎幫他們開門，
    就是第1道中控鎖的門；他接電話的內容談消費，忘了他們1
    次幾分鐘，他會說1次幾分鐘多少錢，技術跟條件都不錯，
    並且說店在哪個位置，其曾協助他接1、2次電話等語(見原
    審卷第134頁背面至135頁)，核與證人即同案被告劉心穎於
    警詢中供稱：「2支電話為我本人在接聽的，有時忙線時，
    由吳亭葦幫忙接聽」等語(見警卷第12頁)相符，可知被告吳
    亭葦對該處經營之型態自有一定程度之瞭解，否則如何代接
    電話？是綜據「第二杯」應召店門禁管制之隱密性、收費異
    於一般行情，以及被告吳亭葦與證人劉心穎工作地點之密接
    性，其對於該處係從事性交易之上情，自難諉為不知，所辯
    嚴重違反一般事理常情，殊難置信。甚且，證人許璲麟、劉
    心穎既知媒介、容留女子與他人為性交或猥褻行為，為警方
    治安查察之重點，輕則違反社會秩序維護法，重則涉犯刑責
    ，而以上開方式管制、過濾進出人員，則渠等於選擇店內工
    作人員之時，必然會擇取具一定信賴關係之人，以免渠等犯
    行敗露，亦不可能未告知被告吳亭葦店內經營型態，任令完
    全不知該店經營內容而毫無警覺性之人隨意進入工作，徒增
    自身危險，其理亦明。
  被告吳亭葦雖辯稱：伊之工作內容僅係打電腦，在電腦上整
    理客人及小姐之資料云云，證人即同案被告許璲麟、劉心穎
    亦均附和被告吳亭葦上開辯詞：
    (1)同案被告許璲麟於警詢中供稱：「工讀生吳亭葦，其工作
      性質為將來店消費的客人之資料建檔於電腦中」等語(見
      警卷第6頁)；於偵查中證稱：「(吳亭葦...擔任...顧客
      資料建檔等工作，是否如此？)是。...(吳亭葦是否向你
      應徵？)是，我告訴她是工讀生，1小時100元，key客戶資
      料、建檔。(她是否知道這是半套？)我不會跟工讀生講這
      麼明白，我給她的資料是客人的名稱、電話，小姐的花名
      」等語(見偵查卷第7、9頁)；於原審證稱：「(何時應徵
      會計人員？)沒有所謂應徵會計，...(應徵吳亭葦之前，
      有無會計人員？)之前沒有。(之前沒有會計，為何應徵吳
      亭葦？)電腦文書處理，因為客人要輸入電腦做資料，我
      跟劉心穎在電腦方面不內行，所以才想請幫我們KEY資料
      的人員。真的之前沒有會計。(吳亭葦是否你應徵？)是的
      。我說我們要請公司電腦KEY資料的，工作內容我說我們
      從事指油壓按摩，客戶資料要KEY，例如之前的客戶資料
      ，今天有來過，做紀錄幾月幾日有來，有些客人會留姓名
      、電話給我們，有的人還給我們名片，我說的是實話。客
      人今天做哪個小姐，這些紀錄請吳亭葦KEY，例如之前的
      資料要重新做，我們以後才能發簡訊給客人。等於說，只
      是把資料做齊全，以後發簡訊時，才可以發簡訊。例如今
      天的生意、來客，我們做個紀錄在電腦裡面而已。薪資我
      真的忘記了，很久了。她只是工讀生，她只有晚上來而已
      。她白天還有工作，工作時間我不太記得。(小姐是否回
      報資料給她？)在內部小姐打電話回報，都是劉心穎接的
      ，她只是KEY資料的。(何人把資料拿給她？)這個客人做
      小姐的話，劉心穎會做書面紀錄，再交給吳亭葦KEY到電
      腦。(吳亭葦是否知道第二杯有從事性交易的服務？)我們
      不會讓她知道。(那時沒有跟她講？)沒有，就說我們從事
      指油壓按摩。(吳亭葦有無詢問你，為何這邊指油壓按摩
      這麼貴？)我印象中沒有。...(吳亭葦為何知道這邊做指
      油壓？來這邊應徵？)我有刊登報紙。(你說你刊登報紙應
      徵，登在報紙什麼版面？)刊登點將錄那一類的。(吳亭葦
      何時來應徵？)應該是本案查獲前約1個月來應徵的。(她
      來應徵時，你有告知她工作內容是什麼？)我只是說我們
      從事指油壓，我們需要電腦文書處理。...(吳亭葦主管是
      何人？)就直接對我。(她不是劉心穎管理的嗎？)她跟劉
      心穎屬於內部的，我在現場，她工作地點都是跟劉心穎在
      同一個辦公室。...(吳亭葦有無詢問過你，為何上班地點
      要做這樣的管制？)她來的時間不長，我不知道她有沒有
      這個疑問，她沒有問過我。(為何本案查獲時，店內應召
      小姐在警詢一致說吳亭葦是店內的會計？)一般小姐聽到
      ，她們有時跟劉心穎通話，她們聽到內部有女生的聲音，
      她們都可能會認為那是會計，我猜測可能是應召小姐跟劉
      心穎講電話時有聽到女生的聲音，所以她們認為吳亭葦是
      會計。(你個人在警詢時，有無向應召小姐謝淑蓉說吳亭
      葦是會計？)沒有。(為何證人謝淑蓉在本院證述你當時這
      樣講？)在警察局，筆錄上我也是說吳亭葦是工讀生，現
      在我也是說她是工讀生，我不知道小姐為何這樣講。在警
      察局，警察都不肯讓我們互相講話，我們怎麼可能聊天。
      (吳亭葦到之前那段時間，你們應召站之內有無另請會計
      幫忙？)之前有小姐幫忙接電話，我真的沒有請會計，我
      說的小姐就是應召的小姐，應召的小姐有時幫忙劉心穎接
      電話，但是並沒有另外請專職人員做這個工作。(為何上
      次開庭，劉心穎證稱：原來有請會計，負責做CALL客、客
      服、回客資料這些工作，與你證述內容不符，有何意見？
      )我覺得她真的不算是正式工作人員，不是我刊報紙請來
      的工作人員，不像吳亭葦是看報紙應徵來的。那個小姐劉
      心穎也不認識，她本身是應召小姐，我叫她幫忙接電話而
      已。(就你瞭解，吳亭葦在店內有無幫忙接過電話？)我真
      的不知道，我大部分在現場，我並沒有在辦公室。」等語
      (見原審卷第129頁背面至第132頁)。
    (2)同案被告劉心穎於警詢中供稱：「(吳亭葦)是最近才來的
      ，她只有在晚上21-24時會前來把客戶的資料打在電腦裡
      後歸檔。...(警方持搜索票進入時)她正在將客戶的資料
      建檔於電腦內後歸檔」等語(見警卷第11頁)；於偵查中證
      稱：「吳亭葦是打工的，晚上9點到12點的班，負責電腦
      建檔，維護客戶資料」等語(見偵查卷第8頁)；於原審證
      稱：「(吳亭葦在第二杯從事何職？)打字人員，因為過年
      前會計離開，而我不會打字，由於辦公室是我在管理，由
      我監看監視器，她是由綽號阿力即許璲麟應徵給我，她大
      約9點左右會來，我再將整天客戶資料拿給吳亭葦KEY-IN
      ，內容會記載客人姓氏、電話，以及該客人某年月日時做
      哪1個美容師，也就是輸入每天的交易資料，我們統稱為
      回客交易資料，工作內容就是輸入這些東西。(吳亭葦有
      無從事會計相關的工作？)收錢是許璲麟收取，記帳是許
      璲麟記帳，我是負責輸入回客內容及監看，我們電腦內不
      會記載客人消費金額，因為許璲麟就是負責人，而他就負
      責收款，錢收了後，由許璲麟自行處理，我就是領薪水、
      獎金。...(該棟辦公室人員，除了你之外，有無其他人？
      )99年過年前就是我與另1名會計，過年後，就只有我與吳
      亭葦2人，她是來幫我打字。當時我是向許璲麟表示我要
      會計人員，但是許璲麟只給我吳亭葦。...(吳亭葦是何時
      前來應徵？)許璲麟告訴我是農曆年前應徵，在過年後才
      來上班就是在被查獲前幾天才來上班。(吳亭葦上班的時
      間為何？)9時上班以後，打字打完後，就可以離開。(吳
      亭葦是否知道第二杯是從事性交易的工作？)她有詢問過
      我，我都以模糊帶過，因為我自己知道我從事違法的事情
      ，這是我與許璲麟之間的默契。(你所謂模糊帶過的意思
      為何？)就是美容、指油壓、做輕鬆放鬆的。...(你剛才
      說農曆年前應徵，你是否知道吳亭葦透過何管道應徵？)
      我不知道，原來的會計人員離職後，我有請許璲麟再應徵
      1位會計給我，否則我無法做事。(原來會計人員從事何內
      容？)負責招攬客、事後的客服，詢問客人原來的服務小
      姐是否滿意，下次是否有加強之處，電腦輸入回客交易資
      料。...(店內的小姐，上班、下班、請假要何人報到？)
      上班的部份就是小姐打電話進入，我會請副理幫他們開門
      ，就是如同上開視其繁忙否。下班的部份，我會請許璲麟
      與其對帳結算並發錢，在另外1棟處理，據我所知沒有簽
      收，因為辦公室知道服務小姐今天服務幾個，所以我會先
      與小姐對帳好後，然後通知許璲麟服務小姐做幾個、多少
      錢，許璲麟再根據我的訊息發錢給小姐。結帳的部份原來
      的會計小姐也不用參與，沒有負責此部分。請假部分，向
      我或許璲麟請假均可。(你們會計小姐根本沒有處理錢的
      事情？為何稱呼會計小姐？)這是統稱，在警察局就是以
      此種用語，而會計小姐就是CALL客、客服、輸入交易資料
      。(既然前任會計小姐離職，為何再找的人不是擔任會計
      小姐？)我有很清楚要找會計小姐，因為我1個人要接聽電
      話、控管、監看很累，但是許璲麟說找不到人，先找1位
      小姐來打字，還會再補人。(原任會計小姐工作時間為何
      ？)中午12點到晚上9點，9點以後計算加班費，而加班費
      是現領。(你們店內每天大約有多少客人？)每天10-20幾
      個左右。(這樣數量的客人、交易，是否有必要請1個人輸
      入資料？)因為店內沒有招牌最怕生客，所以輸入資料是
      很重要的事情，因為客人打電話來就可以顯示是否為生客
      ，所以一定要每天輸入。(被告吳亭葦之薪資如何計算？)
      沒有勞健保，吳亭葦的薪水是鐘點，由阿力發給。(從前
      任會計離職到本案被查獲時間，店內的CALL客、客服是何
      人接任？)只有CALL客，幾乎沒有客服，我1人作很累。(
      被告在吳亭葦在店內工作期間，有沒有幫忙接過電話？)
      很忙的時候有接過幾次。(吳亭葦不知道店內是從事性交
      易的工作，如何回答？)不懂的話，就會電話丟給我。(就
      你認為，吳亭葦是否有懷疑店內從事性交易？)有懷疑過
      。(吳亭葦工作的位置，距離你監看的位置多遠？) 辦公
      室有2張辦公桌，是面對面的，我的桌子可以看到監視螢
      幕，她的那張辦公桌上有電腦，是專門輸入資料，她的位
      置可以看得到我。(你在接聽電話與客人說明談話時，她
      是否可以聽到？)可以。(一般單純的美容指油壓，不是做
      半套、全套的性交易，市價價格為何？)50分鐘，000-000
      0元左右。(店內半套、全套如何收取？)半套是1700、全
      套是2700元。(吳亭葦是否知道上開價格？)她應該不清楚
      ，因為錢不是我們這邊收取。(但吳亭葦在警詢所述，有
      詢問過為何收取1700元這麼貴，表示她知道價錢，為何你
      說她不知道？)她不是很清楚，應該有這麼問過我，我回
      稱我們是作VIP有回客，不算貴。」等語(見原審卷第102
      頁背面至105頁)。
    (3)證人即同案被告許璲麟、劉心穎固均稱被告吳亭葦係於查
      獲前數日剛到職，僅負責輸入電腦資料，渠等均僅告知店
      內係從事美容、指油壓，其並不知是從事性交易云云。然
      以，關於「第二杯」應召站為何應徵被告吳亭葦之緣由，
      證人劉心穎於原審證稱：吳亭葦係「第二杯」之打字人員
      ，因為過年前會計離開，而其不會打字，由綽號阿力之許
      璲麟應徵給其；99年過年前辦公室內就是其與另1名會計
      ，過年後，就只有其與吳亭葦2人，她是來幫其打字，當
      時其是向許璲麟表示要應徵會計人員，但是許璲麟只給其
      吳亭葦；而其所稱之「會計小姐」是統稱，在警察局就是
      此種用語，「會計小姐」就是負責CALL客、客服、輸入交
      易資料；其有很清楚說要找「會計小姐」，因為其1個人
      要接聽電話、控管、監看很累，但是許璲麟說找不到人，
      先找1位小姐來打字，還會再補人云云(見原審卷第102頁
      背面、第104頁背面)，依證人劉心穎所證，可知店內原有
      1名「會計小姐」，因於過年前離職，乃要求證人許璲麟
      另外應徵會計人員協助其工作，而證人許璲麟卻僅找來被
      告吳亭葦負責輸入資料。然證人許璲麟於原審就此部分卻
      證稱：店內沒有所謂應徵會計，在應徵吳亭葦之前，並沒
      有會計人員，應徵吳亭葦是要做電腦文書處理，因為客人
      資料要輸入電腦，其跟劉心穎電腦方面不內行，所以才想
      找幫我們輸入資料的人員，之前店內真的沒有聘用過會計
      小姐云云(見原審卷第129頁背面、132頁)，渠2人就店內
      原是否曾聘任會計小姐之問題，竟然完全不一，以證人劉
      心穎、許璲麟證述之分歧，足徵渠等就被告吳亭葦為何至
      店內工作，及其工作之性質多所隱晦，顯係迴護被告吳亭
      葦，所證被告吳亭葦只是單純在店內打工，輸入電腦資料
      云云，已有可疑。且依證人劉心穎所證：其1人需負責接
      聽電話、控管、監看很累；店內客人會打電話來詢問今日
      小姐有何人？是否有人在？並且要詢問客人多久會到並安
      排小姐；從前任會計離職到本案被查獲這段時間，店內只
      作CALL客、客服幾乎沒有，其1人作很累等語(見原審卷第
      104頁背面、105、106頁)，其需負責接聽電話、安排調度
      小姐，且需監看、控管現場，工作確屬繁多而有徵求助手
      之必要，是其所證原係要求證人許璲麟應徵另名會計小姐
      以協助之部分，衡情應屬合理而可信，據此，可徵證人許
      璲麟應徵被告吳亭葦至店內工作，目的即在協助、分擔證
      人劉心穎此部分之工作甚明。
    (4)況且，依證人許璲麟於原審證稱：第二杯應召站，每日接
      客量有10幾個接近20個客人等語(見原審卷第131頁)及證
      人劉心穎於原審證述：店內每天大約有10至20幾個客人等
      語(見原審卷第104頁背面)，可知該應召站每日之客人至
      多20餘人，復參以證人劉心穎於原審證稱：店內是安排做
      回客，除非是客人帶來，不會從事生客；因為店內沒有招
      牌最怕生客，所以輸入資料是很重要的事情等語(見原審
      卷第106、105頁)，可知「第二杯」應召站之客源係以回
      客為主，除回客所帶來之人外，並不作生客，則以該店每
      日客人至多僅20餘人，且多屬回客，依此推算，該店每日
      所需輸入之生客資料必然不多，衡情豈有必要專職聘僱1
      名電腦輸入人員，每日至店內工作，時間長達3小時，卻
      僅做輸入客人資料之工作之理！被告吳亭葦上開所辯以及
      證人許璲麟、劉心穎所證之上情，均有違一般常情常理，
      難以遽信。
(三)至證人謝淑蓉於原審審理中雖證稱：「(第1次與被告吳亭葦
    聯絡是何時？)我是99年農曆過年大年初2就與吳亭葦聯絡，
    我是那天到第二杯去上班，第1天我上班我就告訴吳亭葦說
    我到了，當初我是透過劉心穎的朋友介紹到這家店上班，他
    說到第二杯就打1個門號的電話，告訴對方說我到了，自然
    有人會幫我開門，我當時打電話過去就是1位女子接聽，後
    來是我被查獲到派出所，我才看到吳亭葦本人，我聽到吳亭
    葦聲音後，才確認我打電話的該名對象就是吳亭葦。...(你
    知道吳亭葦上下班的時間？)我中午1點上班時打的電話大部
    分都是吳亭葦接聽，我走的時間比較不固定，但晚上10點以
    後所打的電話一定不是吳亭葦...(但是吳亭葦說是在99年2
    月22日才到該處上班？)不可能，因為電話中所聽到的聲音
    與我後來聽到本人的聲音是相同」等語(見原審卷第98、100
    頁)，惟查99年農曆過年大年初2即99年2月15日，被告於當
    日白天係與親友出遊寶藏寺遊憩區，此有被告所提出之照片
    2張在卷可查，且證人謝淑蓉於原審審理中復證稱：「但是
    事隔1年，我在大年初2所聽到的聲音是否為被告吳亭葦的聲
    音我無法確認」等語(見原審卷第100頁背面)，參諸證人蘇
    素米於本院審理中證稱：「(被告有無在你那裡工作？)有，
    98年年底有去我大雅路225號老主顧檳榔攤應徵檳榔攤早班
    小姐，那時候是年底，我叫她99年1月初開始做，大約做了3
    個月就沒有做了。(上班時間如何？)上午8點到下午5點，中
    午沒有休息。...被告下午5點下班之後就由我接班。(你過
    年那陣子有沒有休息？)原則上是給被告休息3天，被告是休
    農曆除夕、初1、初2，她是初3去上班的。...(初3被告回去
    上班後多久離職？)前後就是3個月，過完年後大約再做了1
    個月左右。我記得是做到國曆的3月底左右。」等語( 見本
    院100年9月8日審理筆錄第3至4頁)，同案被告陳彥良亦於警
    詢時供稱：其不知道店內為何多1個人，之前沒看過被告吳
    亭葦等語(見警卷第18頁)，是本件即難僅憑證人謝淑蓉於原
    審證稱伊自99年農曆過年大年初2至「第二杯」應召站上班
    後，到班、進班、請假而撥打店內之電話時，均由被告吳亭
    葦接聽、處理等語，即逕認被告吳亭葦於99年2月間某日即
    已至該店上班，且工作時間包括白天，原審此部分之認定容
    有誤會。
(四)按共同實施犯罪行為之人，在合同意思範圍以內，各自分擔
    犯罪行為之一部，相互利用他人之行為，以達其犯罪之目的
    者，即應對於全部所發生之結果，共同負責，且共同正犯之
    意思聯絡，原不以數人間直接發生者為限，即有間接聯絡者
    ，亦包括在內。如甲分別邀約乙、丙犯罪，雖乙、丙間彼此
    並無直接之聯絡，亦無礙於其為共同正犯之成立(最高法院
    92年度臺上字第5407號判決意旨參照)。本件被告吳亭葦進
    入「第二杯」應召站擔任櫃檯兼會計之工作，其工作時間雖
    僅有晚上21時至24時3個小時，但有分擔接聽電話、管理店
    內應召小姐到班、進班、請假以及整理應召小姐暨顧客資料
    等事務，其與共犯陳彥良、劉心穎間，縱無直接之聯絡，然
    渠等各自與共犯許璲麟間有妨害風化之犯意聯絡，並各有行
    為之分擔，被告吳亭葦自與其餘共犯相互間，仍具有意圖使
    女子與他人為性交行為而容留以營利之默示意思合致，揆諸
    上開說明，被告吳亭葦即與上開共犯間具犯意之聯絡、行為
    之分擔，而屬共同正犯，亦屬明確。
(五)綜上所述，被告吳亭葦在上開「第二杯」應召站擔任櫃檯兼
    會計職務，對於「第二杯」消費型態、經營模式，理當知之
    甚詳，所辯不知該店係經營性交易云云，不足採信，其與許
    璲麟、劉心穎、陳彥良就媒介、容留女子在「第二杯」應召
    站與他人為猥褻、性交行為以營利，顯然互有犯意之聯絡及
    行為之分擔至明。又公訴意旨雖以被告吳亭葦係以每月薪資
    20000元受僱於證人許璲麟，惟因被告吳亭葦否認其係受僱
    擔任櫃檯兼會計之工作，並與證人許璲麟一致稱：係以時薪
    100元受僱等語，則依現存卷證資料，實無法認定被告吳亭
    葦係以每月20000元受僱於證人許璲麟，起訴書此部分之認
    定容有未洽，附此敘明。從而，本案事證明確，被告吳亭葦
    前揭妨害風化犯行，洵堪認定，應依法論科。
三、按刑法第231條第1項條文中所謂之容留係指收容留置而言，
    如提供與他人為性交行為之場所是，而媒介則係居間仲介之
    意(最高法院29年上字第3863號判例、91年度臺上字第4349
    、4374、4431號判決意旨參照)。而刑法第231條所規定媒介
    與容留之犯罪態樣，固不以兼有為限，如有其一，罪即成立
    ，惟若兼有之而行為人同一時(即媒介後進而容留為性交之
    行為)，仍應包括構成一罪，媒介之低度行為為容留之高度
    之行為所吸收，僅論以容留行為(最高法院78年度臺上字第
    2186號、95年度臺上字第321號判決意旨參照)。本件被告吳
    亭葦與同案被告許璲麟、劉心穎、陳彥良共同媒介並提供場
    所供應召女與不特定男客從事猥褻、性交之行為以營利，核
    被告吳亭葦所為，係犯刑法第231條第1項之意圖使女子與他
    人為性交行為而容留以營利罪。其媒介之低度行為，為容留
    之高度行為所吸收，不另論罪。次按刑事法若干犯罪行為態
    樣，本質上原具有反覆、延續實行之特徵，立法時既予特別
    歸類，定為犯罪構成要件之行為要素，則行為人基於概括之
    犯意，在密切接近之一定時、地持續實行之複次行為，倘依
    社會通念，於客觀上認為符合一個反覆、延續性之行為觀念
    者，於刑法評價上，即應僅成立一罪；學理上所稱「集合犯
    」之職業性、營業性或收集性等具有重複特質之犯罪均屬之
    ，例如經營、從事業務、收集、販賣、製造、散布等行為概
    念者是(最高法院95年度台上字第1079號判決參照)。本案被
    告吳亭葦係基於營利意圖，共同為前揭多次容留性交之犯罪
    行為，其客觀行為雖不止1次，惟該等犯行既具有反覆性及
    延續性之營業性犯罪特質，在行為概念上，應評價認係包括
    一罪之集合犯，僅論以一罪。又被告所犯刑法第231條第1項
    之罪，性質上既屬集合犯，則祇須行為人基於單一之意思，
    意圖營利，反覆容留男女與他人性交，或使人為猥褻之行為
    ，而有其中之一者，即足成立，其反覆之數行為間，不生連
    續犯、牽連犯或想像競合犯之問題，倘二者兼而有之，後者
    之低度行為(指猥褻部分)應為前者(指性交部分)之高度行為
    所吸收，僅論以圖利容留男女與他人性交之一罪(最高法院
    95年度臺上字第3292號判決意旨參照)。被告與許璲麟、劉
    心穎、陳彥良基於使女子與男客從事上揭俗稱「半套」(即
    以手或口撫弄男客生殖器至射精為止)之猥褻、性交行為，
    復使女子從事俗稱「全套」之性交行為，而容留以營利之犯
    行，依照上開說明，自應僅論以圖利容留女子與他人性交之
    一罪。被告吳亭葦與同案被告許璲麟、劉心穎及陳彥良3人
    間，就上開犯行有犯意之聯絡，行為之分擔，應論以共同正
    犯。
四、原審經審理結果，以被告吳亭葦犯罪事證明確，予以論罪科
    刑，雖非無見，惟被告吳亭葦係自99年2月22日起，始以每
    小時100元、每日工作時間為21時至24時受僱於同案被告許
    璲麟，原審判決認係自99年2月間某日起，以不詳之薪資受
    僱，自有未洽，被告上訴意旨否認犯罪，雖無理由，然其上
    訴意旨亦指摘於此，其此部分之上訴為有理由，自應由本院
    將原判決予以撤銷改判。爰審酌被告吳亭葦並無前科，有卷
    附臺灣高等法院被告前案紀錄表1份可參，本件同案被告許
    璲麟、劉心穎、陳彥良等人共同媒介、容留性交以營利之犯
    行助長社會淫風，危害社會善良風俗，應予非難，又被告吳
    亭葦係受僱於許璲麟擔任行政櫃兼會計之分工色角，其受
    僱之時間僅有3日，時日甚短，然犯後未能坦然面對己過之
    態度，暨被告係高職畢業之智識程度，復兼衡其犯罪之動機
    、目的，所生之危險或損害，以及原審檢察官雖具體求刑有
    期徒刑5月，然被告僅參與3天即被查獲，危害程度非鉅，若
    令其入監服刑，日後重返社會，將有相當程度之適應困難度
    ，檢察官具體求處之刑度稍嫌過重等一切情狀，判處有期徒
    刑3月之刑，並諭知易科罰金之折算標準。末查被告未曾因
    故意犯罪受有期徒刑以上刑之宣告，此有臺灣高等法院被告
    前案紀錄表1份存卷可考，其因一時失慮致罹刑典，經此偵
    、審教訓後，當知惕勉而無再犯之虞，本院綜上各情認被告
    所宣告之刑以暫不執行為適當，故併予宣告緩刑2年，又審
    酌被告前揭所為破壞社會善良風俗，為促使其日後得以知曉
    尊重法治之觀念，本院認除前開緩刑宣告外，另有賦予被告
    一定負擔之必要，遂併依刑法第74條第2項第5款之規定，命
    其應向指定之政府機關、政府機構、行政法人、社區或其他
    符合公益目的之機構或團體提供30小時之義務勞務，另依刑
    法第93條第1項第2款規定宣告在緩刑期間付保護管束，俾能
    由觀護人予以適當督促，發揮附條件緩刑制度之立意，以期
    符合本件緩刑目的。至其應如何執行，宜由檢察官考量被告
    所犯罪名，並參酌其性別、家庭、身分、職業、經歷、特殊
    專長、體能狀況及素行紀錄與參加意願等個人因素，再依義
    務勞務執行機關(構)之地域、特性及勞務內容等為適當之安
    排。再扣案如附表編號1-13所示之物，均為同案被告許璲麟
    所有，分屬供本案犯罪所用及所得之物等情，業據許璲麟於
    本案偵查中、原審準備程序及審理時供、證述在卷(見99年
    度偵字第5914號卷第7頁、原審卷第34頁背面、132頁背面)
    。按共同正犯因相互間利用他人之行為，以遂行其犯意之實
    現，本於責任共同之原則，有關沒收部分，對於共犯間供犯
    罪所用之物，自均應為沒收之諭知，是基於共犯責任共同之
    法理，應分別依刑法第38條第1項第2款、第3款規定，對被
    告吳亭葦併予宣告沒收之。
據上論斷，應依刑事訴訟法第369條第1項前段、第364條、第299
條第1項前段，刑法第28條、第231條第1項、第41條第1項前段、
第38條第1項第2款、第3款、第74條第1項第1款、第2項第5款、
第93條第1項第2款，刑法施行法第1條之1，判決如主文。
本案經檢察官卓春蓮到庭執行職務。
中    華    民    國   100    年    9     月    29    日
            刑事第五庭  審判長法  官  趙  春  碧
                              法  官  卓  進  仕  
                              法  官  林  宜  民                          
以上正本證明與原本無異。     
如不服本判決應於收受送達後10日內向本院提出上訴書狀，其未
敘述上訴之理由者，並得於提起上訴後10日內向本院補提理由書
（均須按他造當事人之人數附繕本）「切勿逕送上級法院」。
                                                        
                              書記官  吳  雅  菁

中    華    民    國   100    年    9     月    29    日

附錄本件判決論罪科刑法條：
中華民國刑法第231條第1項
（圖利使人為性交或猥褻罪）
意圖使男女與他人為性交或猥褻之行為，而引誘、容留或媒介以
營利者，處 5 年以下有期徒刑，得併科 10 萬元以下罰金。以
詐術犯之者，亦同。

附表：
┌──┬────────┬────┬──────────┐
│編號│扣案物品名稱    │數量    │沒收依據            │
├──┼────────┼────┼──────────┤
│  1 │攝影播放器主機  │1臺     │刑法第38條第1項第2款│
├──┼────────┼────┼──────────┤
│  2 │監視器鏡頭      │2個     │刑法第38條第1項第2款│
├──┼────────┼────┼──────────┤
│  3 │電腦主機        │2臺     │刑法第38條第1項第2款│
├──┼────────┼────┼──────────┤
│  4 │行動電話(含門號 │2支     │刑法第38條第1項第2款│
│    │0000000000號、09│        │                    │
│    │00000000號SIM卡 │        │                    │
│    │各1張)          │        │                    │
├──┼────────┼────┼──────────┤
│  5 │水果油          │1瓶     │刑法第38條第1項第2款│
├──┼────────┼────┼──────────┤
│  6 │「第二杯店」名片│2盒     │刑法第38條第1項第2款│
├──┼────────┼────┼──────────┤
│  7 │時間計時器      │1個     │刑法第38條第1項第2款│
├──┼────────┼────┼──────────┤
│  8 │小姐聯絡簿      │1本     │刑法第38條第1項第2款│
├──┼────────┼────┼──────────┤
│  9 │保險套          │9個     │刑法第38條第1項第2款│
├──┼────────┼────┼──────────┤
│  10│帳冊            │1本     │刑法第38條第1項第2款│
├──┼────────┼────┼──────────┤
│  11│監視器鏡頭      │4個     │刑法第38條第1項第2款│
├──┼────────┼────┼──────────┤
│  12│現金            │5500元  │刑法第38條第1項第3款│
├──┼────────┼────┼──────────┤
│  13│鑰匙            │2支     │刑法第38條第1項第2款│
└──┴────────┴────┴──────────┘